【裁判字號】    97,訴,2822
【裁判日期】    980310
【裁判案由】    侵權行為損害賠償
【裁判全文】
臺灣板橋地方法院民事判決              97年度訴字第2822號
原      告  乙○○
被      告  甲○○
                      （現於臺灣臺北監獄臺北分監）
上列當事人間請求侵權行為損害賠償事件，經本院於民國98年2
月24日言詞辯論終結，判決如下：
    主      文
被告應給付原告新台幣伍萬貳仟元，及自民國95年4 月11日起至
清償日止，按年息5%計算之利息。
原告其餘之訴及該部分假執行之聲請均駁回。
訴訟費用由被告負擔4分之3，其餘由原告負擔。
本判決第1項得假執行。
    事實及理由
甲、程序方面：
    本件原告起訴原聲明請求被告給付新台幣（下同）189 萬7
    000 元，嗣於本院民國98年1 月13日言詞辯論期日，不變更
    訴訟標的，而減縮應受判決事項之聲明金額為7 萬7000元，
    有筆錄之記載可稽。核與民事訴訟法第255 條第1 項第3 款
    之規定無違，應無不許。
乙、得心證之理由：
一、原告主張：93年12月間，因原告之台北縣中和市○○街112
    巷24弄3號住屋欲請人施工整修，原告閱讀報紙廣告欄後，
    以配偶黃阿耀之名義與被告聯繫，詎被告竟基於侵害原告財
    產權之故意，以別名林永勝之名義與被告訂約估價，隨即以
    支付工資為由，要求原告給付工資，使原告陷於錯誤，於
    93年12月15日至同月22日間，接續支付現金5 萬7000元及面
    額2 萬元之支票1 紙，然被告於收取款項後即避不見面，房
    屋隔間拆除後，不施作工程，其上開房屋受破損，迨同年月
    28日工人前來尋找被告，原告始知受騙。爰依侵權行為請求
    權，訴請被告賠償損害，並援引本院97年度訴緝124 號刑事
    判決所認定之事實及證據等語，聲明：被告應給付原告7
    萬7000元，及自起訴狀繕本送達翌日起至清償日止，按年息
    5% 計算之利息。原告願供擔保，請准宣告假執行。
二、被告不爭執兩造間簽立上開施工合約，惟辯以：原告交付之
    支票未兌現，其有支付工人工資，並未侵害原告之權利等語
    ，答辯聲明：原告之訴駁回。
三、本件原告所述被告以別名收取款項後即避不見面，房屋隔間
    拆除後，不施作工程，其上開房屋受破損之情，已據原告提
    出合約書（見臺灣板橋地方法院檢察署94年度偵字第2191號
    卷第30頁）及刑事告發詐欺在卷可查，再者，被告就其施工
    進度僅止於拆除隔間一情，亦不爭執，另參酌被告以別名林
    永勝締約，足見原告所指其不法詐騙侵害原告財產權，應屬
    可採信。
四、次按當事人主張有利於己之事實者，就其事實負有舉證責任
    ，民事訴訟法第277 條前段定有明文。本件原告陳稱其受騙
    損害之範圍有7 萬7000元，固有上開刑事判決書為憑。然被
    告辯稱原告交付之支票並未兌現，本院審酌原告於案發之初
    ，其於警局自陳93年12月15日，交付被告訂約金2 萬2000元
    現金，第2 次再付款5 萬元，其中包含發票日93年12月26日
    板信商業銀行付款面額2 萬元之支票1 張，因被告不出面處
    理，其已將該支票跳票不兌現，前後共損失5 萬2000元等語
    （見同上偵查卷第13頁至第17頁），其後94年2 月3 日檢察
    官偵查中，本件原告亦告稱共給付被告5 萬2000元（見同上
    偵查卷第76頁）顯見原告所引刑事判決認定之事實與其於警
    局、檢察官偵查中所陳不符，難以遽採。再者，依原告所提
    之兩造合約書付款方式，其上本件被告署名「林永勝」簽收
    款項有2 筆，一為訂金2 萬2000元，另一為開工付款5 萬元
    ，依此書面合約付款紀錄所示，原告交付金額為7 萬2000元
    ，參酌原告於警局所陳其已將2 萬元支票跳票不兌現之情，
    核與案發之初所指損失5 萬2000元結果相符。故本院綜合上
    開事證，認為被告所辯原告交付之支票未兌現為可採信，本
    件原告主張損害範圍超逾本金5 萬2000元部分，應屬不能證
    明，不應准許。
五、綜上，原告依據侵權行為損害賠償請求權，請求被告給付5
    萬2000元及自訴狀繕本送達被告翌日即95年4 月11日起至清
    償日止，按年息5%計算之法定遲延利息，為有理由，應予准
    許；逾此部分為無理由，應予駁回。
六、本院所命被告應給付原告之金額未逾50萬元，依民事訴訟法
    第389 條第1 項第5 款之規定，應依職權就主文第1 項部分
    ，宣告准許原告得為假執行；至於原告敗訴部分，其假執行
    之聲請失所附麗，併予駁回。
丙、結論：
    本件原告之訴為一部有理由，一部無理由，依民事訴訟法第
    第79條、第389 條第1 項第5 款，判決如主文。
中    華    民    國    98    年    3     月    10    日
                  民事第二庭    法  官  陳財旺
以上正本，係照原本作成。
如對本判決上訴，須於判決送達後20日內向本院提出上訴狀
中    華    民    國    98    年    3     月    10    日
                                書記官  孫國慧


司法院資訊處製作；財團法人民間司法改革基金會備份。
